【裁判字號】    99,上易,1202
【裁判日期】    991220
【裁判案由】    竊盜
【裁判全文】
臺灣高等法院高雄分院刑事判決        99年度上易字第1202號
上  訴  人
即  被  告  梁盈竣
上列上訴人因竊盜案件，不服臺灣高雄地方法院99年度易字第
2152號中華民國99年10月28日第一審判決（起訴案號：臺灣高雄
地方法院檢察署99年度偵字第31713 號），提起上訴，本院判決
如下：
     主  文
上訴駁回。
     理  由
按不服地方法院之第一審判決而上訴者，應向管轄第二審之高等
法院為之。上訴書狀應敘述具體理由。第二審法院認為上訴書狀
未敘述理由，應以判決駁回之，刑事訴訟法第361 條第1 項、第
2 項、第367 條前段定有明文。本件上訴人即被告經原審論以竊
盜其參罪，均判處有期徒刑壹年，並均應於刑之執行前，令入勞
動場所強制工作參年。應執行有期徒刑貳年，並於刑之執行前，
令入勞動場所強制工作參年後，於民國99年11月8 日具狀提起上
訴，上訴理由狀敘及被告於95年間感染愛滋病及患有氣喘病，無
法被社會接受，以致失去工作機會；另被告自97年1 月16日出監
，約有2 年之時間未曾犯案，且曾謀職失敗，在不願增加家人負
擔之下，才再起意犯本件竊盜案，並非專以竊取他人財物維生。
又被告雖係累犯，然累犯並不必然有犯罪之習慣，尚需有具體事
實為證云云，有上訴狀在卷可按。查：原判決審酌被告於90年間
犯竊盜罪，經本院以91年度上易字第1409號判決處有期徒刑8 月
確定，復於91年間連續犯4 次竊盜犯行，經原法院以91年度易字
第4476號判決處有期徒刑1 年6 月確定，二案接續執行，於93年
11 月24 日假釋出監；復於假釋期間之94年4 月間，再犯竊盜案
件，經原法院以94年度易字第843 號判決處有期徒刑6 月確定；
又於95年2 月至3 月間，連續犯4 次竊盜犯行，經本院以95年度
上訴字第1341號判決處有期徒刑1 年2 月確定，於95年3 月27日
入監執行，迄97年1 月16日始出監；出監後，復於98年11月至12
月間、99年4 月至5 月間、8 月間犯9 次竊盜犯行，其中6 次竊
盜犯行，經本院以99年度上易字第843 號判決定應執行刑為有期
徒刑2 年6 月確定，有臺灣高等法院被告前案紀錄表1 份附卷可
參，足見被告所為竊盜犯行次數甚鉅，且每次均在出獄後不久即
再犯竊盜罪，堪認被告確有犯罪之習慣無訛。又佐以被告於原法
院審理中自承：伊曾從事蔥抓餅及油漆之工作，但後來感染愛滋
病，故未再從事上開工作，僅在家幫忙看顧檳榔攤，向伊大哥拿
零用錢，但零用錢每月不固定；伊曾嘗試做工作，但均無法持久
，伊之所以於90年至99年間為數次竊盜犯行，係因當時有施用毒
品，又有氣喘病，不知如何覓得工作，而大哥提供之零用錢又不
敷使用，始一再竊取他人財物等語（見原法院二卷第17、30頁）
，益徵被告無正當且固定之職業，專以竊取他人財物維生，欠缺
正確工作觀念甚明。因而依檢察官之聲請對被告併予宣告於刑之
執行前，令入勞動場所強制工作，尚非無據。被告就原判決已論
斷之事項，再事爭執，顯非具體之上訴理由，爰按之上開規定，
上訴人之上訴顯屬違背法律上之程式，應由本院依同法第367 條
前段、第372 條規定，不經言詞辯論逕行判決如主文。
中    華    民    國    99    年    12    月    20    日
                  刑事第六庭    審判長法  官   王憲義
                                      法  官   邱永貴
                                      法  官   簡志瑩
以上正本證明與原本無異。
不得上訴。
中    華    民    國    99    年    12    月    20    日
                                      書記官   張文斌

司法院資訊處製作；財團法人民間司法改革基金會備份。
